pt-PT: Formato de boneca Paper e magnética: Híbrido (papel e ímanes); Conjunto de boneca magnética; Conjunto de cenário magnético/placa de jogo; Boneca de papel (para recortar); Boneca de papel (pré-recortada); Outro
ru: Формат бумажных и магнитных кукол: Гибридный (бумага + магниты); Набор магнитных кукол; Магнитная сцена/игровая доска; Бумажная кукла (для вырезания); Бумажная кукла (вырубленная); Другое
it: Formato delle bambole di carta e magnetiche: Ibrido (carta e magneti); Set di bambole magnetiche; Set con scenario/tavola magnetica; Bambola di carta (da ritagliare); Bambola di carta (pretagliata); Altro
nb: Papir og magnetisk dukkeformat: Hybrid (papir + magneter); Magnetisk dukkesett; Magnetisk scene/lekesett; Papirdukke (klipp ut); Papirdukke (forhåndsutskåret); Annet
fr: Format de poupée en papier ou magnétique: Hybride (papier et aimants); Ensemble de poupées magnétiques; Ensemble de scène/plateau de jeu magnétique; Poupée en papier (à découper); Poupée en papier (prédécoupée); Autre
ro-RO: Format de păpușă de hârtie și magnetică: Hibrid (hârtie și magneți); Set cu păpuși magnetice; Set de joacă/scenă magnetică; Păpușă de hârtie (decupabilă); Păpușă de hârtie (predecupată); Altele
pl: Format lalki papierowej i magnetycznej: Hybrydowy (papier + magnesy); Zestaw z lalką magnetyczną; Magnetyczna scena/zestaw z planszą; Papierowa lalka (do wycięcia); Papierowa lalka (wstępnie wycięta); Inne
es: Formato de muñeca de papel y magnética: Híbrido (papel e imanes); Juego de muñeca magnética; Juego de tablero de juego/escena magnética; Muñeca de papel (recortable); Muñeca de papel (precortada); Otro
zh-CN: 纸质/磁性玩偶格式: 混合（纸张 + 磁铁）; 磁性娃娃套装; 磁性场景/游玩板套装; 纸娃娃（剪裁式）; 纸娃娃（预切式）; 其他
da: Papir og magnetisk dukkeformat: Hybrid (papir + magneter); Magnetisk dukkesæt; Sæt med magnetisk scene/legebræt; Papirdukke (udklippet); Papirdukke (forskåret); Andet
el: Μορφή Paper και μαγνητικής κούκλας: Υβριδικό (χαρτί και μαγνήτες); Σετ με μαγνητική κούκλα; Σετ μαγνητικού σκηνικού/πίνακα παιχνιδιού; Χάρτινη κούκλα (κοπής); Χάρτινη κούκλα (προκομμένη); Άλλο
sv: Format för pappers- och magnetdocka: Hybrid (papper + magneter); Magnetiskt dockset; Magnetisk scen/speltavla; Klippdocka (urklippning); Klippdocka (förklippt); Övrigt
hu: Papír- és mágneses baba formátuma: Hibrid (papír + mágnesek); Mágneses babakészlet; Mágneses jelenet/játéktábla készlet; Papírbaba (kivágós); Papírbaba (előre vágott); Egyéb
cs: Formát papírových a magnetických panenek: Hybridní (papír a magnety); Sada magnetických panenek; Sada s magnetickou scénou/podložkou; Papírová panenka (k vystřižení); Papírová panenka (předstřižená); Jiné
ja: Paperと磁石の人形形式: ハイブリッド (紙 + マグネット); マグネット着せ替え人形セット; マグネットシーン/プレイボードセット; ペーパードール (切り抜き); ペーパードール (プレカット); その他
zh-TW: 紙娃娃與磁性娃娃形式: 混合 (紙 + 磁鐵); 磁鐵娃娃組; 磁鐵場景/遊戲板組; 紙娃娃 (剪裁); 紙娃娃 (預先剪裁); 其他
en: Paper and magnetic doll format: Hybrid (paper + magnets); Magnetic doll set; Magnetic scene/play board set; Paper doll (cut-out); Paper doll (pre-cut); Other
bg-BG: Формат на хартиена и магнитна кукла: Хибрид (хартия + магнити); Комплект магнитни кукли; Комплект магнитна сцена/табло за игра; Хартиена кукла (за изрязване); Хартиена кукла (предварително изрязана); Друго
pt-BR: Formato de boneca de papel e magnética: Híbrido (papel + ímãs); Conjunto de boneca magnética; Cenário magnético/conjunto de tabuleiro; Boneca de papel (recortável); Boneca de papel (pré-cortada); Outro
hr-HR: Format papirnate i magnetske lutke: Hibrid (papir i magneti); Komplet magnetskih lutki; Komplet s magnetskom scenom/pločom za igru; Papirnata lutka (za izrezivanje); Papirnata lutka (unaprijed izrezana); Ostalo
sk-SK: Papierový a magnetický formát bábik: Hybridné (papier a magnety); Súprava magnetických bábik; Súprava s magnetickou scénou/hracou doskou; Papierová bábika (na vystrihovanie); Papierová bábika (vopred vyrezaná); Iné
lt-LT: Popierinių ir magnetinių lėlių formatas: Hibridinis (popierius ir magnetai); Magnetinių lėlių rinkinys; Magnetinės scenos / žaidimų lentos rinkinys; Popierinė lėlė (iškerpama); Popierinė lėlė (iškirpta); Kita
de: Format für Papier- und Magnetpuppen: Hybrid (Papier + Magnete); Magnetisches Puppen-Set; Magnetisches Szene-/Spielbrett-Set; Papierpuppe (zum Ausschneiden); Papierpuppe (vorgeschnitten); Sonstige
vi: Định dạng búp bê giấy và nam châm: Kết hợp (giấy + nam châm); Bộ búp bê nam châm; Bộ bảng chơi/khung cảnh nam châm; Búp bê giấy (cắt rời); Búp bê giấy (cắt sẵn); Khác
sl-SI: Format papirnate in magnetne punčke: Hibrid (papir + magneti); Komplet magnetnih lutk; Komplet magnetne scene/igralne plošče; Papirnata lutka (za izrez); Papirnata lutka (vnaprej izrezana); Drugo
ko: 종이 및 자석 인형 형식: 하이브리드(종이 + 자석); 마그네틱 인형 세트; 자석 배경/놀이판 세트; 종이 인형(오려내기); 종이 인형(프리컷); 기타
tr: Kâğıt ve manyetik bebek formatı: Hibrit (kağıt + mıknatıs); Manyetik bebek seti; Manyetik sahne/oyun tahtası seti; Karton bebek (kesme); Karton bebek (önceden kesilmiş); Diğer
th: รูปแบบตุ๊กตา กระดาษ และแม่เหล็ก: แบบผสม (กระดาษและแม่เหล็ก); ชุดตุ๊กตาแม่เหล็ก; ชุดกระดานฉาก/กระดานเล่นแม่เหล็ก; ตุ๊กตากระดาษ (แบบตัดเอง); ตุ๊กตากระดาษ (แบบตัดสำเร็จ); อื่นๆ
nl: Papieren en magnetische pop formaat: Hybride (papier + magneten); Magnetische poppenset; Magnetisch speelbord-/decorset; Papieren pop (om uit te knippen); Papieren pop (voorgesneden); Overig
fi: Paperi- ja magneettinuken muoto: Hybridi (paperi ja magneetit); Magneettinukkesetti; Magneettinen maisema/leikkilautasetti; Paperinukke (leikattava); Paperinukke (valmiiksi leikattu); Muu